【裁判字號】    95,易,399
【裁判日期】    950427
【裁判案由】    竊盜
【裁判全文】
臺灣士林地方法院刑事判決               95年度易字第399號
公  訴  人  臺灣士林地方法院檢察署檢察官
被      告  丙○○
                    （另案在臺灣臺北監獄士林分監執行中）
            戊○○
                    （另案在臺灣士林看守所羈押中）
上列被告因竊盜案件，經檢察官提起公訴（94年度偵字第12141
號），被告為有罪之陳述，經本院合議庭裁定本件宜由受命法官
獨任進行簡式審判程序，判決如下：
    主  文
丙○○共同連續攜帶兇器竊盜，累犯，處有期徒刑壹年。扣案之
鐵錐、一字扳手、十字扳手、檳榔剪、T 型扳手、手電筒各貳支
、梅花扳手、活動扳手各壹支、手套付均沒收。
戊○○共同連續攜帶兇器竊盜，處有期徒刑柒月。扣案之鐵錐、
一字扳手、十字扳手、檳榔剪、T 型扳手、手電筒各貳支、梅花
扳手、活動扳手各壹支、手套付均沒收。
    事  實
一、丙○○於民國（下同）89年間，曾因違反毒品危害防制條例
    案件，經本院內湖簡易法庭判處有期徒刑3 月，嗣經確定，
    甫於92年10月15日執行完畢。猶不知悔改，單獨或與戊○○
    共同基於意圖為自己不法所有之概括犯意，(一)丙○○於94年
    11月14日凌晨1 時許，在臺北縣汐止市○○街○ 段81巷9 弄
    停車場內，攜帶其所有客觀上足以對人之生命、身體、安全
    構成威脅，具有危險性之兇器之鐵錐、一字扳手、十字扳手
    、檳榔剪、T 型扳手、梅花扳手、活動扳手等物，並穿戴手
    套，以手電筒照明，持鐵錐破壞張國興所有停放該停車場內
    之車牌號碼0922-KS 號自用小客車之車窗後，進入車內竊取
    音響及DVD 乙組。(二)丙○○、戊○○於基於犯意聯絡，於94
    年11月16日凌晨零時許，由戊○○在上開停車場外把風，丙
    ○○則在停車場內，持其所有之兇器鐵錐破壞薛雲杉所有之
    車牌號碼7291-EA 號自用小客車車窗後，進入車內以兇器十
    字扳手竊取DVD 、螢幕、播放器及冷氣空調面板等物，得手
    後，將上開物品販賣朋分花用。(三)丙○○、戊○○又基於同
    一概括犯意聯絡，於同年11月17日凌晨1 時許，至同前停車
    場，由戊○○把風，丙○○攜帶其所有之兇器鐵錐、一字扳
    手、十字扳手、檳榔剪、T 型扳手、梅花扳手、活動扳手，
    並穿載手套，以手電筒照明，持鐵錐破壞丁○○所有之車牌
    號碼7915-EG 號自用小客車之車窗後，進入車內，正下手竊
    取車內之DVD 螢幕及主機時，適為巡邏員警發現，將戊○○
    、丙○○當場逮捕而未得財，並當場扣得鐵錐、一字扳手、
    十字扳手、檳榔剪、T 型扳手、梅花扳手、活動扳手、手電
    筒各1 支及用於當日行竊之手套、用於94年11月16日行竊之
    手套各1 付。(四)丙○○因上開案件經本院裁定羈押，於95年
    1 月16日因羈押期滿釋放後，仍不知悔改，基於同上犯意，
    於95年2 月16日下午5 時15分許，在臺北縣汐止市○○○路
    北二高涵洞旁，攜帶兇器鐵錐、一字扳手、十字扳手、檳榔
    剪、T 型扳手各乙支，並穿戴手套，使用手電筒照明，以鐵
    錐破壞甲○○所有停放路旁之車牌號碼K4-439 9號自用小客
    車車窗後，竊取車內測速器放入其自備之塑膠袋時，為巡邏
    員警發現後當場逮捕，並扣得丙○○所有用於作案之鐵錐、
    一字扳手、十字扳手、檳榔剪、T 型扳手各1 支、手套1 付
    、手電筒1 支等物。
二、案經臺北縣政府警察局汐止分局報請台灣士林地方法院檢察
    署檢察官偵查起訴。
    理  由
一、訊據被告丙○○、戊○○坦承上情坦承不諱，互核相符，並
    與被害人乙○○、薛雲杉、丁○○、甲○○所述情節相合，
    復有贓證物品清單、贓物認領保管單、現場照片等附卷及如
    事實欄所載之作案工具等扣案可資佐證。另按刑法第321 條
    第1 項第3 款之攜帶兇器竊盜罪，其所稱「兇器」，其種類
    並無限制，凡客觀上足對人之生命、身體、安全構成威脅，
    具有危險性之兇器均屬之，且祇須行竊時攜帶此種具有危險
    性之兇器為已足，並不以攜帶之初有行兇之意圖為必要，最
    高法院79年台上字第5253號判例可資參照。查被告等攜帶之
    鐵錐、一字扳手、十字扳手、檳榔剪、T 型扳手、梅花扳手
    、活動扳手等物，均為金屬材質之五金工具，質地堅硬，被
    告等持以行竊，客觀上足以對人之生命、身體產生相當之危
    害，性質上屬兇器無疑。是本件事證明確，被告等犯行堪以
    認定，應依法論科。
二、核被告等所為，係犯刑法第321 條第1 項第3 款及同條第2
    項之攜帶兇器竊盜既遂及未遂罪。被告等2 人就犯罪事實欄
    所載(二)、(三)之犯行，有犯意聯絡與行為分擔，均為共同正犯
    。被告等2 人前後多次犯行，時間緊接，所犯構成要件相同
    ，顯係基於概括犯意為之，應依連續犯之規定，以共同攜帶
    兇器竊盜既遂一罪處斷（如犯罪事實欄(二)部分所載），並依
    法加重其刑。被告丙○○於89年間，曾因違反毒品危害防制
    條例案件，經本院內湖簡易法庭判處有期徒刑3 月，嗣經確
    定，甫於92年10月15日執行完畢等情，有臺灣高等法院被告
    前案紀錄表1 份在卷可憑，其受有期徒刑之執行完畢後，5
    年以內再犯有期徒刑以上之本罪，為累犯，應依法遞加重其
    刑。爰審酌被告等攜帶兇器竊盜危險性頗高、惟犯後坦承犯
    行態度尚稱良好、及其等之品性、生活狀況、智識程度、犯
    罪所生之損害等一切情狀，分別量處如主文所示之主刑，以
    資懲儆。
三、按共同正犯因相互間利用他人之行為，以遂行其犯意之實現
    ，本於責任共同之原則，有關沒收部分，對於共犯間供犯罪
    所用之物，自均應為沒收之諭知，有最高法院89年度台上字
    第6946號判決意旨可資參照。扣案之鐵錐、一字扳手、十字
    扳手、檳榔剪、T 型扳手、手電筒各2 支、梅花扳手、活動
    扳手各1 支、手套3 付均係被告丙○○所有供犯罪所用之物
    ，業據其供明在卷，併依刑法第38條第1 項第2 款之規定，
    在被告等2人之主刑下各為沒收之諭知。
據上論斷，應依刑事訴訟法第273 條之1 第1 項、第299 條第1
項前段、刑法第28條、第56條、第321 條第1 項第3 款、第47條
、第38條第1 項第2 款，判決如主文。
本案經檢察官薛嘉珩到庭執行職務
中    華    民    國    95    年    4     月    27    日
                  刑事第五庭法  官  彭洪媛
以上正本證明與原本無異。
如不服本判決，應於判決送達後10日內，向本院提出上訴狀。
                            書記官  周霙蘭
中    華    民    國    95    年    5     月    1     日
附錄本案論罪科刑法條全文：
中華民國刑法第321條
 犯竊盜罪而有左列情形之一者，處六月以上、五年以下有期徒刑
：
一  於夜間侵入住宅或有人居住之建築物、船艦或隱匿其內而犯
之者。
二  毀越門扇、牆垣或其他安全設備而犯之者。
三  攜帶兇器而犯之者。
四  結夥三人以上而犯之者。
五  乘火災、水災或其他災害之際而犯之者。
六  在車站或埠頭而犯之者。
前項之未遂犯罰之。


司法院資訊處製作；財團法人民間司法改革基金會備份。
